【裁判字號】    98,小上,74
【裁判日期】    981021
【裁判案由】    損害賠償
【裁判全文】
臺灣士林地方法院民事裁定              98年度小上字第74號
上  訴  人  乙○○
被上訴人    甲○○
上列當事人間損害賠償事件，上訴人對於民國98年8月11日本院
內湖簡易庭98年度湖小字第954號第一審判決提起上訴，本院裁
定如下：
    主      文
上訴駁回。
第二審訴訟費用新臺幣壹仟伍佰元由上訴人負擔。
    理      由
一、按對於小額程序之第一審判決之上訴，非以其違背法令為理
    由，不得為之，又上訴狀內應記載上訴理由，表明下列各款
    事項︰一、原判決所違背之法令及其具體內容。二、依訴訟
    資料可認為原判決有違背法令之具體事實，而所謂判決違背
    法令，乃指判決不適用法規或適用不當，對於小額程序之第
    一審判決上訴不合法者，第二審法院應以裁定駁回之，民事
    訴訟法第436 條之24第2 項、第436 條之25及第436 條之32
    第2 項準用第468 條、第436 條之32第2 項準用第444 條第
    1 項等，分別定有明文，另當事人提起上訴，如依民事訴訟
    法第468 條規定，以小額程序之第一審判決有不適用法規或
    適用法規不當為理由時，其上訴狀或理由狀應有具體之指摘
    ，並揭示該法規之條項或其內容，若係成文法以外之法則，
    應揭示該法則之旨趣，倘為司法院解釋或最高法院之判例，
    則應揭示該判解之字號或其內容，如依民事訴訟法第469 條
    第1 款至第5 款所列情形為理由時，其上訴狀或理由書應揭
    示合於該條款之事實，上訴狀或理由書如未依此項方法表明
    ，或其所表明者，顯與上開法條規定不相合時，即難認為已
    對小額程序之第一審判決之違背法令有具體之指摘，其上訴
    自難認為合法，最高法院71年度台上字第314 號著有判例。
二、本件上訴意旨略以：上訴人係於本院98年度偵字第1054號案
    件遭檢察官偵訊時，因過失不慎說出「垃圾」一語，惟上訴
    人旋即於偵查庭當庭認錯，顯見上訴人上舉實屬無心之過。
    是原審判決上訴人賠償新臺幣（下同）20,000元，顯屬過高
    等語。
三、經查：本件上訴人提起上訴，其所述均為事實上爭執之理由
    ，而其上訴狀內並均未具體說明原判決究有如何不適用法規
    或適用不當之處，亦未揭示該法規之條項、成文法以外之法
    則或司法院解釋、最高法院之判例，復未表明違背法令之具
    體事實；揆諸首揭說明，自應認本件上訴為不合法而應予裁
    定駁回。
四、末按小額訴訟之上訴程序，法院為訴訟費用之裁判時，應確
    定其費用額，民事訴訟法第436 條之19第1 項、第436 條之
    32第1 項規定甚明。本件第二審裁判費用依上述認應由上訴
    人負擔，故上訴人所支出之第二審裁判費為新臺幣1, 500元
    ，自應由上訴人負擔，爰確定之。
五、據上論結，本件上訴為不合法，依民事訴訟法第436條之32
    第1項、第2項、第436條之19第1項、第444條第1項前段、第
    95條、第78條，裁定如主文。
中    華    民    國    98    年    10    月    21    日
                  民事第一庭  審判長法  官  俞慧君
                                    法  官  黃珮禎
                                    法  官  古振暉
以上正本證明與原本無異。
本件裁定不得抗告。
中    華    民    國    98    年    10    月    23    日
                                    書記官  姜貴泰


司法院資訊處製作；財團法人民間司法改革基金會備份。
